【裁判字號】    96,訴,4307
【裁判日期】    970125
【裁判案由】    毒品危害防制條例
【裁判全文】
臺灣板橋地方法院刑事判決              96年度訴字第4307號
公  訴  人  臺灣板橋地方法院檢察署檢察官
被      告  甲○○
上列被告因違反毒品危害防制條例案件，經檢察官提起公訴（九
十六年度毒偵字第七一六三號），被告就被訴事實為有罪陳述，
本院改行簡式審判程序審理，判決如下：
    主  文
甲○○施用第一級毒品，累犯，處有期徒刑拾月。扣案之注射針
筒貳支，均沒收之。
    事  實
一、甲○○前有違反肅清煙毒條例之犯罪科刑紀錄，執行完畢已
    逾五年，又於民國八十七年間因施用毒品案件，經臺灣板橋
    地方法院檢察署檢察官聲請臺灣板橋地方法院以八十七年度
    毒聲字第三三一號裁定，送勒戒處所觀察、勒戒，認無繼續
    施用毒品之傾向，經同署檢察官於八十七年七月八日以八十
    七年度偵字第一二六四四號為不起訴處分確定；復於八十八
    年間因施用毒品案件，經本院以八十八年度毒聲字第三一四
    號裁定，送勒戒處所觀察、勒戒，認無繼續施用毒品之傾向
    ，經該署檢察官於八十八年二月九日以八十八年度偵字第一
    五九三號、第二五一一號為不起訴處分確定；再於八十八年
    間復因施用毒品案件，經本院以八十八年度毒聲字第二三八
    六號裁定令入戒治處所施以強制戒治一年確定，嗣強制戒治
    滿三月，其成效經評定為合格，無繼續戒治之必要，經本院
    以八十八年度毒聲字第六二三五號裁定停止戒治，所餘戒治
    期間付保護管束，至八十九年四月十二日保護管束期滿未經
    撤銷，視為強制戒治執行完畢；甲○○並因上揭第三次違反
    毒品危害防制條例及竊盜等案件，經本院於八十八年七月八
    日以八十八年度訴字第九六三號判處有期徒刑八月、四月，
    應執行有期徒刑十月確定，又於八十八年間因搶奪、偽造文
    書等案件，經本院以八十八年度訴字第四八八號判處有期徒
    刑二年六月、八月，應執行有期徒刑三年確定；上述二案嗣
    經本院以八十九年度聲字第二號裁定應執行有期徒刑四年，
    於九十一年十二月十日縮短刑期假釋出監，後經撤銷假釋，
    應執行殘刑十月五日；另於九十二年間因搶奪案件，經本院
    以九十二年度訴字第二二○二號判決判處有期徒刑一年十月
    確定；又於九十二年四月十四日起至同年五月二十一日間因
    施用毒品案件，再經本院於九十二年五月二十一日以九十二
    年度毒聲字第一六四九號裁定令入戒治處所施以強制戒治一
    年確定，於九十三年一月九日因毒品危害防制條例修正而停
    止戒治，改執行後述之有期徒刑；上開施用毒品之刑案部分
    ，經本院於九十二年六月三十日以九十二年度訴字第一四七
    四號判決判處有期徒刑十月確定，經本院定應執行刑為二年
    六月，並接續上開殘刑之執行，於九十五年九月二十九日縮
    短刑期假釋出監，至九十六年二月十二日縮刑假釋期滿。詎
    猶不知悛悔，又基於施用第一級毒品海洛因之犯意，於九十
    六年九月十四日下午五時許，在臺北縣三重市○○○路八十
    九巷十九號住處（起訴書誤載為臺北縣三重市○○街與龍門
    路二三一巷口之某公園廁所內），以注射針筒注射之方式，
    施用海洛因一次。嗣於翌日（十五日）下午五時十分許，甲
    ○○正欲進入臺北縣三重市○○街與龍門路二三一巷口之某
    公園廁所內施用毒品時，為警查獲並扣得注射針筒二支，經
    採集其尿液送驗後，呈鴉片類之陽性反應，始查知上情。
二、案經臺北縣政府警察局三重分局移送臺灣板橋地方法院檢察
    署檢察官偵查起訴，本院改行簡式審判程序審理。
    理  由
一、訊據被告甲○○對於上揭施用第一級毒品海洛因之犯行坦承
    不諱。被告為警查獲時所採之尿液，分別以ＥＩＡ酵素免疫
    分析法初驗、ＧＣ／ＭＳ氣相層析質譜儀法確認複驗後，均
    呈鴉片類之陽性反應，此有臺灣檢驗科技股份有限公司九十
    六年十月二日濫用藥物尿液檢驗報告一紙（見偵卷第四十九
    頁）附卷足按，並有扣案之注射針筒二支等物足供佐證。按
    依現行（修正後）毒品危害防制條例就施用毒品者，祇於「
    初犯」及「五年後再犯」二種情形，有其追訴條件之限制，
    即須於初犯經觀察、勒戒或強制戒治釋放後，五年內均無施
    用毒品之行為，始能認其前所實施之觀察、勒戒或強制戒治
    已足遮斷毒癮，而得於五年後再犯時，再予適用初犯之規定
    ，重行觀察、勒戒等程序。倘五年內已經再犯，被依法追訴
    處罰，縱其第三次（或第三次以上）施用毒品之時間在初犯
    釋放五年以後，即與「五年後再犯」之情形有別，且因已於
    「五年內再犯」，顯見其再犯率甚高，原實施觀察、勒戒或
    強制戒治，已無法收其實效，而無五年戒斷期之存在，自無
    再經觀察、勒戒及強制戒治之必要，應得逕行追訴處罰，此
    有最高法院九十五年度台上字第一○七一號判決足資參照。
    查被告曾有如事實欄所載之施用毒品送觀察勒戒、強制戒治
    紀錄，有臺灣高等法院被告前案紀錄表、法務部在監在押資
    料表附卷可按。被告本次再犯施用毒品犯行，依上揭最高法
    院判決意旨，顯非五年後再犯，自合於毒品危害防制條例第
    二十三條第二項之起訴條件。被告自白與事實相符，事證明
    確，犯行洵堪認定，應依法論科。
二、被告於上揭強制戒治期滿釋放後，再施用第一級毒品海洛因
    ，核其所為，係犯毒品危害防制條例第十條第一項施用第一
    級毒品罪。其施用前後非法持有海洛因之犯行，為施用毒品
    之當然手段行為，應為施用毒品之行為所吸收，不另論罪。
    被告曾有事實欄所載之前案執行紀錄，此有臺灣高等法院被
    告前案紀錄表一份在卷可稽，被告於五年以內，故意再犯本
    件最重本刑為有期徒刑以上之罪，應依刑法第四十七條第一
    項之規定，論以累犯，並加重其刑。爰審酌被告履次施用毒
    品而不思悔改，品行不端，意志力薄弱，其施用毒品經強制
    戒治後，仍無法斷絕施用毒品惡習，若非將其處以較長之刑
    期，與社會上毒品來源隔離，使其能深自反省，斷絕與毒品
    之接觸，不足以助其戒絕毒癮並懲所犯及被告犯罪後對於施
    用毒品之犯行，已經坦承，態度良好等一切情狀，量處如主
    文所示之刑。末查，扣案之注射針筒二支，則係被告所有供
    施用毒品所用之物，業據被告於本院審理時供承在卷，爰依
    刑法第三十八條第一項第二款之規定，沒收之。
據上論斷，應依刑事訴訟法第二百七十三條之一第一項、第二百
九十九條第一項前段，毒品危害防制條例第十條第一項，刑法第
十一條前段、第四十七條第一項、第三十八條第一項第二款，判
決如主文。
本案經檢察官馬中人到庭執行職務
中    華    民    國    97    年    1     月    25    日
              臺灣板橋地方法院刑事第十八庭
                        法  官  王綽光
以上正本證明與原本無異
如不服本判決應於送達後10日內向本院提出上訴狀（應附具理由
及繕本）
                        書記官  許清秋
中    華    民    國    97    年    1     月    28    日
附錄本案所犯法條全文
毒品危害防制條例第10條
施用第一級毒品者，處 6 月以上 5 年以下有期徒刑。
施用第二級毒品者，處 3 年以下有期徒刑。


司法院資訊處製作；財團法人民間司法改革基金會備份。
